【裁判字號】    97,交聲,681
【裁判日期】    970528
【裁判案由】    聲明異議
【裁判全文】
臺灣彰化地方法院交通事件裁定        97年度交聲字第681 號
移送機關  交通部公路總局臺中區監理所彰化監理站
異議人即
受處分人  甲○○
上列受處分人因違反道路交通管理處罰條例案件，對於交通部公
路總局臺中區監理所彰化監理站於中華民國97年5 月2 日所為之
處分（原處分案號：彰監四字第裁64-IA0000000號）聲明異議，
本院裁定如下：
    主    文
異議駁回。
    理    由
一、按汽車駕駛人，行經有燈光號誌管制之交岔路口闖紅燈者，
    處駕駛人新臺幣（下同）1,800 元以上5,400 元以下罰鍰；
    汽車駕駛人有前開情形者，記違規點數3 點，道路交通管理
    處罰條例第53條第1 項、第63條第1 項第3 款分別定有明文
    。又按違反道路交通管理處罰條例之行為人，未依規定自動
    繳納罰鍰或未依規定到案聽候裁決，處罰機關得依違反道路
    交通管理事件統一裁罰基準及處理細則第44條第1 項之規定
    ，依該處理細則附件之統一裁罰標準表，對行為人逕行裁決
    。
二、另按處理違反道路交通管理事件，有關文書送達之程序，依
    行政程序法之規定。又送達，於應受送達人之住居所、事務
    所或營業所為之。於應送達處所不獲會晤應受送達人時，得
    將文書付與有辨別事理能力之同居人、受僱人或應送達處所
    之接收郵件人員。送達，不能依前2 條規定為之者，得將文
    書寄存送達地之地方自治或警察機關，並作送達通知書兩份
    ，一份黏貼於應受送達人住居所、事務所、營業所或其就業
    處所門首，另一份交由鄰居轉交或置於該送達處所信箱或其
    他適當位置，以為送達。前項情形，由郵政機關為送達者，
    得將文書寄存於送達地之郵政機關。寄存機關自收受寄存文
    書之日起，應保存3 個月。違反道路交通管理事件統一裁罰
    基準及處理細則第5 條、行政程序法第72條第1 項、第73條
    及第74條分別載有明文。
三、原處分意旨略以：異議人即受處分人甲○○駕駛其所有之車
    牌號碼0767-PU 號自小客車，於民國（下同）97年2 月17日
    下午4 時55分許，行經彰化縣彰化市○○路、忠誠路口處，
    因「闖紅燈」之違規行為，為警掣單舉發，原處分機關並依
    道路交通管理處罰條例第53條第1 項、第63條第1 項規定，
    裁處受處分人3,600 元罰鍰，且記違規點數3 點，於法並無
    不合。
四、聲明異議意旨略以：異議人即受處分人甲○○對於駕駛所有
    之車牌號碼0767-PU 號自小客車，於97年2 月17日下午4 時
    55分許，行經彰化市○○路、忠誠路口處，有「闖紅燈」之
    違規行為，及因違規被處以罰鍰處分並無異議，然表示其未
    於期限內到案、未遵期繳交罰鍰一節，係因其遷移原住所後
    ，遲未辦理戶籍地址變更，而未收受舉發通知單所致，盼能
    改裁處法定最低額之罰緩，爰依法聲明異議等語。
五、經查：
（一）本件受處分人駕駛其所有之車牌號碼0767-PU 號自小客車
      ，於97年2 月17日下午4 時55分許，行經彰化市○○路、
      忠誠路口處，因「闖紅燈」之違規行為，為彰化縣警察局
      交通隊以彰警交字第IA0000000 號違規舉發通知單掣單舉
      發，且為受處分人所不爭執，上開受處分人之違規行為，
      堪認屬實。
（二）又受處分人之戶籍地址係「彰化縣彰化市○○路○ 段41巷
      19號」，此有遷徙紀錄資料查詢結果、個人基本資料查詢
      結果各1 紙附卷可稽（見本院97年度交聲字第681 號卷第
      12、13頁），原舉發機關於97年3 月26日以掛號號碼0903
      83號執行第2 次郵寄送達程序，將前揭舉發通知單交由郵
      政機關送達受處分人前開戶籍地址，因未獲會晤應受送達
      人本人，亦無受領文書之同居人、受僱人或應受送達處分
      接收郵件人員，已將該送達文書自97年3 月29日起寄存於
      彰化光復路郵局，並作送達通知書2 份，1 份黏貼於應受
      送達人住居所門首，1 份置於於該受送達處所信箱或其他
      適當位置，以為送達，此有彰化縣警察局彰警交字第0970
      022859號函1 份、彰化縣警察局交通隊送達證書影本1 份
      在卷足憑（見本院97年度交聲字第681 號第9 、10頁），
      堪認本件舉發通知單業已符合行政程序法第74條規定，為
      寄存送達，縱令受處分人並未前往領取該通知書，仍自寄
      存之日起，經10日發生效力。
（三）綜上所述，受處分人確有於前揭時間駕駛自小客車，在彰
      化市○○路、忠誠路口處「闖紅燈」之違規行為，且於合
      法收受舉發通知單後，不依其上所載期限即97年4 月1 日
      前到案，均可認定。原處分機關以受處分人逾越應到案期
      限之日數，參照違反道路交通管理事件統一裁罰基準表，
      裁處受處分人罰鍰3,600 元，並無不當，受處分人之異議
      ，係無理由，應予駁回。
據上論斷，應依道路交通管理處罰條例第87條第2 項，道路交通
案件處理辦法第19條，裁定如主文。
中    華    民    國    97    年    5     月    28    日
                          交通法庭    法  官  林秉暉
以上正本證明與原本無異。
如不服本裁定，應於裁定送達後5 日內，向本院提出抗告狀 (須
附繕本)。
中    華    民    國    97    年    5     月    29    日
                                      書記官  梁高賓


司法院資訊處製作；財團法人民間司法改革基金會備份。
